# 请教版主：关于长期许可费的业务判断和账务处理

提问人：wx_6120bdd68688 时间：2021-08-21 12:40:29
背景如下：A公司取得地铁站台广告位的10-15年经营许可权利，采用BO模式（建设-运营），该权利通常不可转让，除非征得地铁公司同意。即：
1 、由地铁公司提供场地，A公司负责广告播放相关设施和控制软件的设计、施工、播放、运营、维护。许可期到期后由A拆除设施复原场地交还地铁公司或一定金额转让给地铁公司。 2 、A公司每年向地铁公司支付一定的经营许可费（有些合同也称资源使用费，广告发布费，站点资源租赁费）。计费标准通常按照可使用的站台个数，或使用面积，或保底费用+经营抽成计算，建设期内免支付经营许可费，通常在投入运行前 3 个月免支付经营许可费，整个经营许可期内需支付给地铁公司的经营许可费约 3000 万/单条地铁线。 3 、A公司需要原地铁设施进行拆除，并由外部专有的设计资质单位设计，A公司组织施工，经地铁公司验收，以后才能投入运行发布广告，所有费用均由A公司承担。A自行寻找广告主，通过为其在此位置发布广告而获利。部分地铁公司会参与广告拉客，与A公司共同分成。部分地铁公司会根据A公司的广告播放情况，在收取固定费用的基础上对A公司在其地铁上的广告收入参加分成。参与分成金额通常能够准确计算，因为所有广告播放前均需征得地铁公司审查和同意。 A公司相关的会计处理： 1 、建设成本：A公司对建设在地铁内的广告设施确认为固定资产，并在许可期内平均折旧计入营业成本。 2 、经营期内需支付的经营许可费在每年支付时进入经营成本。 3 、支付给地铁公司的广告分成，计入营业成本。 问题 1 、特许经营费是否应该进表？ 2 、进表的会计处理如何选择，现在的讨论对投资建设的设施基本上意见统一确认为固定资产。但对经营权这部分一种意见为确认为无形资产和应付账款(下年需支付的)+长期应付款（一年以上部分）。一种意见是确认使用权资产和租赁负债。
请版主及各位大佬帮忙指教该怎么处理为宜。

回答人：chenyiwei
本案例实际上是A公司租赁地铁公司的场地从事广告发布经营活动，属于租赁准则的适用范围（注：不是PPP）。特许经营费相当于租金。在新租赁准则下，除了不取决于指数或比率的可变租赁付款额以外，其他租赁付款额均应入表，并确认使用权资产，对未来应支付的金额按折现值确认租赁负债。
为在租赁场地提供广告发布服务而建设的不可移动设施，应确认为长期待摊费用，在剩余租赁期和该设施自身使用寿命两者中的较短年限内摊销，计入营业成本。